臺灣高雄地方法院刑事判決　　　　　　110年度審易字第261號
　　　　　　　　　　　　　　　　　　　　　　　　 第427號
　　　　　　　　　　　　　　　　　　　　　　　　 第772號
公　訴　人　臺灣高雄地方檢察署檢察官
被　　　告　高啓淵




上列被告因竊盜案件，經檢察官分別提起公訴（110 年度偵字第
4628號、第2293號、第3798號、第5415號），本院合併審理，被
告於準備程序中就被訴事實為有罪之陳述，經本院裁定進行簡式
審判程序，判決如下：
    主  文
高啓淵犯如附表「主文欄」所示之罪，均累犯，各處如附表「主
文欄」所示之刑及沒收。應執行有期徒刑貳年捌月。
    事  實
一、高啓淵意圖為自己不法之所有，基於加重竊盜之犯意，分別
    於附表編號1 至4 所示時、地，以各該編號所示方式竊取各
    該編號所示財物得手。嗣因附表編號1 至4 所示郭寶瓊等4
    人發現遭竊而報警處理，經警循線查悉上情。
二、案經郭寶瓊、莊玉琪、葉怡秀、陳柏陞告訴，暨高雄市政府
    警察局苓雅分局、新興分局、鳳山分局、前鎮分局報告臺灣
    高雄地方檢察署檢察官偵查起訴。
    理  由
一、本件被告高啓淵所犯之罪為死刑、無期徒刑、最輕本刑為3
    年以上有期徒刑以外之罪，亦非屬高等法院管轄之第一審案
    件，其於本院準備程序進行中，就被訴事實為有罪之陳述，
    經本院告知簡式審判程序之旨，並聽取當事人之意見後，本
    院依刑事訴訟法第273 條之1 第1 項裁定進行簡式審判程序
    ，是本件之證據調查，依刑事訴訟法第273 條之2 規定，不
    受同法第159 條第1 項、第161 條之2 、第161 條之3 、第
    163 條之1 及第164 條至第170 條規定之限制，合先敘明。
二、上開犯罪事實，業據被告於警詢、偵訊及本院審理中均坦承
    不諱（見警一卷第1 至4 頁，警二卷第3 至7 頁，警三卷第
    5 至7 頁，警四卷第3 至6 頁，偵二卷第43至44頁，偵三卷
    第37至38頁，偵四卷第47至49頁，本院審易字第261 號卷第
    79、87頁），核與證人即告訴人郭寶瓊、莊玉琪、葉怡秀、
    陳柏陞於警詢中之證述大致相符（見警一卷第5 至7 頁，警
    二卷第9 至20頁，警三卷第9 至10頁，警四卷第7 至9 頁）
    ，並有監視器錄影檔案（光碟）及擷取照片、現場照片、高
    雄市政府警察局新興分局中正三路派出所扣押筆錄及扣押物
    品目錄表、贓物認領保管單、高雄市政府警察局前鎮分局刑
    案勘察報告、內政部警政署刑事警察局鑑定書、高雄市政府
    警察局刑案現場勘察採證物品清單、勘察採證同意書、刑事
    案件證物採驗紀錄表等件存卷可參（見警一卷第9 至17頁，
    警二卷第23至39頁，警三卷第11至19頁，警四卷第15至21、
    59至87頁），足認被告上開任意性自白與事實相符，堪予採
    為本案認定事實之基礎。綜上，本案事證明確，被告上開犯
    行洵堪認定，應依法論科。
三、論罪科刑：
  ㈠核被告就附表編號1 所為，係犯刑法第321 條第1 項第1 款
    之侵入住宅竊盜罪；就附表編號2 至4 所為，均係犯同法第
    321 條第1 項第1 款、第2 款之踰越門窗侵入住宅竊盜罪。
    被告所犯如附表編號1 至4 所示共4 次犯行，犯意各別，行
    為互殊，應予分論併罰。
  ㈡被告前因竊盜案件，經臺灣臺中地方法院以108 年度簡字第
    1319號判決處有期徒刑3 月確定，於民國109 年8 月8 日執
    行完畢，此有臺灣高等法院被告前案紀錄表在卷可參，其於
    徒刑執行完畢後之5 年以內，故意再犯本件有期徒刑以上之
    各罪，均為累犯。而司法院釋字第775 號解釋文及理由之意
    旨，係指構成累犯者，不分情節，一律加重最低本刑，於不
    符合刑法第59條所定要件之情形下，致生行為人所受之刑罰
    超過其所應負擔罪責之個案，不符罪刑相當原則、比例原則
    。於此範圍內，在修正前，為避免發生上述罪刑不相當之情
    形，法院就該個案應裁量是否加重最低本刑；依此，該解釋
    係指個案應量處最低法定刑、又無法適用刑法第59條在內減
    輕規定之情形，法院應依此解釋意旨裁量不予加重最低本刑
    （最高法院108 年度台上字第338 號判決意旨參照）；本院
    審酌被告前開累犯情形及本案犯罪情節後，認並無該解釋意
    旨所指情事，故本案被告仍應依刑法第47條第1 項規定加重
    其刑。
  ㈢爰以行為人責任為基礎，審酌被告非無謀生能力，竟不思以
    正當途徑賺取所需，反率爾竊取他人財物，不知尊重他人財
    產法益，所為實可非難。惟念其犯後坦承犯行，態度尚可；
    兼衡其犯罪手法、竊取物品之價值、智識程度、生活狀況、
    、素行（詳見卷附臺灣高等法院被告前案紀錄表，構成累犯
    部分不予重複評價）等一切情狀，分別量處如主文所示之刑
    ，暨定其應執行之刑如主文所示。
四、沒收部分：
    查被告犯如附表編號2 所示犯行所竊得之高雄捷運卡1 張、
    icash 悠遊卡1 張及紅包袋內之現金新臺幣3,000 元，均已
    發還告訴人莊玉琪，此有贓物認領保管單在卷可查（見警二
    卷第31頁），是被告此部分犯罪所得已實際合法發還被害人
    ，爰依刑法第38條之1 第5 項規定不予宣告沒收或追徵；另
    被告犯如附表編號2 所示犯行所竊得裝有上開現金3,000 元
    之紅包袋1 個，雖未據扣案或發還被害人，但其價值甚微且
    不具刑法上重要性，依刑法第38條之2 第2 項規定，爰不予
    宣告沒收。其餘如附表編號1 至4 「應沒收之物欄」所示之
    財物，核屬被告為各該犯行之犯罪所得，均未扣案，復未實
    際合法發還各該告訴人，為免被告因犯罪而坐享犯罪所得，
    均應依刑法第38條之1 第1 項前段、第3 項規定，分別於被
    告所犯之各該罪刑項下宣告沒收，並均諭知於全部或一部不
    能沒收或不宜執行沒收時，追徵其價額。
據上論斷，應依刑事訴訟法第273 條之1 第1 項、第299 條第1
項前段，判決如主文。
本案經檢察官盧葆清、丁亦慧、吳韶芹分別提起公訴，檢察官范
文欽到庭執行職務。
中    華    民    國   110    年    9     月    27    日
                  刑事第五庭    法  官  林明慧
以上正本證明與原本無異。
如不服本判決應於收受判決後20日內向本院提出上訴書狀，並應
敘述具體理由。其未敘述上訴理由者，應於上訴期間屆滿後20日
內向本院補提理由書(均須按他造當事人之人數附繕本)「切勿逕
送上級法院」。
因疫情而遲誤不變期間，得向法院聲請回復原狀。
中    華    民    國   110    年    9     月    27    日
                                書記官  鄭永媚
附錄本判決論罪科刑法條：
中華民國刑法第321 條
犯前條第1 項、第2 項之罪而有下列情形之一者，處6 月以上5
年以下有期徒刑，得併科50萬元以下罰金：
一、侵入住宅或有人居住之建築物、船艦或隱匿其內而犯之。
二、毀越門窗、牆垣或其他安全設備而犯之。
三、攜帶兇器而犯之。
四、結夥三人以上而犯之。
五、乘火災、水災或其他災害之際而犯之。
六、在車站、港埠、航空站或其他供水、陸、空公眾運輸之舟、
    車、航空機內而犯之。
前項之未遂犯罰之。
附表：
┌─┬────┬─────────────────┬────────────────┬───────┬──────┐
│編│本院審判│犯罪事實                          │主文                            │應沒收之物    │臺灣高雄地方│
│號│案號    │                                  │                                │              │檢察署偵查案│
│  │        │                                  │                                │              │號          │
├─┼────┼─────────────────┼────────────────┼───────┼──────┤
│1 │110 年度│於民國110 年1 月11日14時40分許，行│高啓淵犯侵入住宅竊盜罪，累犯，處│新臺幣8,000 元│110 年度偵字│
│  │審易字第│經高雄市○○區○○街00巷00號房屋，│有期徒刑壹年。未扣案之犯罪所得新│、人民幣380 元│第4628號    │
│  │261 號  │見屋主不在且大門未上鎖，遂徒手開門│臺幣捌仟元、人民幣參佰捌拾元、美│、美金300 元、│（偵一卷）  │
│  │        │侵入上址房屋竊得屋內現金新臺幣8,00│金參佰元、鑽石戒指壹只、黃金戒指│鑽石戒指1 只、│            │
│  │        │0 元、人民幣380 元、美金300 元、鑽│壹只均沒收，於全部或一部不能沒收│黃金戒指1 只  │            │
│  │        │石戒指、黃金戒指各1 只。          │或不宜執行沒收時，追徵其價額。  │              │            │
├─┼────┼─────────────────┼────────────────┼───────┼──────┤
│2 │110 年度│於109 年12月30日14時51分許，攀爬至│高啓淵犯踰越門窗侵入住宅竊盜罪，│小豬撲滿1 個、│110 年度偵字│
│  │審易字第│莊玉琪位於高雄市新興區忠孝一路200 │累犯，處有期徒刑拾月。未扣案之犯│粉白色記事本1 │第2293號    │
│  │427 號犯│巷25號之住處2 樓，踰越2 樓未上鎖窗│罪所得小豬撲滿壹個、粉白色記事本│本、藍色行動電│（偵二卷）  │
│  │罪事實一│戶侵入莊玉琪前開住處，徒手竊得屋內│壹本、藍色行動電源壹個、零錢包壹│源1 個、零錢包│            │
│  │、㈠    │之紅包袋1 個（內有新臺幣3,000 元）│個、新臺幣壹萬零貳佰元、黃色手提│1 個、新臺幣1 │            │
│  │        │、小豬撲滿1 個（內有新臺幣1 萬元）│袋壹個、人民幣貳仟元均沒收，於全│萬200 元、黃色│            │
│  │        │、粉白色記事本1 本、藍色行動電源1 │部或一部不能沒收或不宜執行沒收時│手提袋1 個、人│            │
│  │        │個、零錢包1 個（內有新臺幣200 元）│，追徵其價額。                  │民幣2,000 元  │            │
│  │        │、黃色手提袋1 個、高雄捷運卡1 張、│                                │              │            │
│  │        │icash 悠遊卡1 張及人民幣2,000 元。│                                │              │            │
│  │        │嗣警方查獲被告後，扣得上開高雄捷運│                                │              │            │
│  │        │卡1 張、icash 悠遊卡1 張及紅包袋內│                                │              │            │
│  │        │之現金新臺幣3,000 元（此部分扣案物│                                │              │            │
│  │        │均已發還予莊玉琪），並於莊玉琪上址│                                │              │            │
│  │        │住處2 樓廚房下方置物櫃找回高啓淵棄│                                │              │            │
│  │        │置在該處之黑色包包1 個、印鑑1 枚、│                                │              │            │
│  │        │印章2 枚、銀行存摺4 本、紅包袋1 個│                                │              │            │
│  │        │（內有新臺幣168 元）。            │                                │              │            │
├─┼────┼─────────────────┼────────────────┼───────┼──────┤
│3 │110 年度│於110 年1 月14日17時54分許，攀爬至│高啓淵犯踰越門窗侵入住宅竊盜罪，│新臺幣3 萬1,00│110 年度偵字│
│  │審易字第│葉怡秀位於高雄市鳳山區埤頂街98巷6 │累犯，處有期徒刑拾月。未扣案之犯│0 元          │第3798號    │
│  │427 號犯│號之住處2 樓，踰越2 樓未上鎖窗戶侵│罪所得新臺幣參萬壹仟元沒收，於全│              │（偵三卷）  │
│  │罪事實一│入葉怡秀前開住處，徒手竊取屋內之新│部或一部不能沒收或不宜執行沒收時│              │            │
│  │、㈡    │臺幣3 萬1,000 元。                │，追徵其價額。                  │              │            │
├─┼────┼─────────────────┼────────────────┼───────┼──────┤
│4 │110 年度│於109 年12月28日16時22分許，行經高│高啓淵犯踰越門窗侵入住宅竊盜罪，│紅色存錢筒1 個│110 年度偵字│
│  │審易字第│雄市○鎮區○○街000 巷00號陳柏陞住│累犯，處有期徒刑玖月。未扣案之犯│、新臺幣1 萬元│第5415號    │
│  │772 號  │處前，見該址2 樓窗戶未鎖，由該址隔│罪所得紅色存錢筒1 個、新臺幣壹萬│              │（偵四卷）  │
│  │        │壁1 樓窗戶攀爬至該址2 樓窗台處，踰│元均沒收，於全部或一部不能沒收或│              │            │
│  │        │越窗戶進入該址2 樓主臥室，竊得陳柏│不宜執行沒收時，追徵其價額。    │              │            │
│  │        │陞置於書櫃上之紅色存錢筒1 個（內有│                                │              │            │
│  │        │新臺幣1 萬元）。                  │                                │              │            │
└─┴────┴─────────────────┴────────────────┴───────┴──────┘